【裁判字號】    92,訴,1484
【裁判日期】    920819
【裁判案由】    毒品危害防制條例
【裁判全文】
臺灣板橋地方法院刑事判決                        九十二年度訴字第一四八四號
    公  訴  人  臺灣板橋地方法院檢察署檢察官
    被      告  乙○○
    輔  佐  人  甲○○
    選任辯護人  李明洲律師
右列被告因違反毒品危害防制條例案件，經檢察官提起公訴（九十二年度毒偵字第一
五四三號），暨移
五號），本院判決如左：
    主  文
乙○○連續施用第一級毒品，累犯，處有期徒刑柒月，如附表貳編號二所示之物，沒
收銷燬之，如附表貳編號八所示之物，沒收之；又連續施用第二級毒品，處有期徒刑
伍月，累犯，如附表貳編號一所示之物，沒收銷燬之，如附表貳編號六、七所示之物
，均沒收之；又連續施用第二級毒品，處有期徒刑參月，累犯，如附表貳編號四所示
之物，沒收銷燬之；又連續施用第二級毒品，處有期徒刑肆月，累犯，如附表壹編號
一、如附表貳編號三所示之物，均沒收銷燬之；應執行有期徒刑壹年伍月，扣案如附
表壹編號一及如附表貳編號一、二、三、四所示之物，均沒收銷燬之，如附表貳編號
六、七、八所示之物，均沒收之。
    事  實
一、乙○○曾因施用毒品案件，經台灣士林地方法院裁定送觀察、勒戒後，認無繼續
    施用毒品之傾向，經台灣士林地方法院檢察署檢察官於民國（下同）八十八年三
    月三十一日以八十八年度偵字第一四一九號為不起訴處分確定；復因施用毒品案
    件，經台灣台北地方法院裁定送觀察、勒戒後，認有繼續施用毒品之傾向，經同
    法院於八十九年一月二十六日以八十九年度毒聲字第二０七號裁定令入戒治處所
    施以強制戒治，嗣經同法院於八十九年九月四日以八十九年毒聲字第二一三二號
    裁定停止戒治，所餘戒治期間交付保護管束，於九十年一月八日戒治期滿；再因
    施用毒品案件，經台灣士林地方法院法官於九十年七月二十四日以九十年聲戒字
    第一九五號裁定令入戒治處所施以強制戒治，嗣經同法院於九十一年七月十日以
    九十一年度毒聲字第七六六號裁定停止戒治，所餘戒治期間交付保護管束，於九
    十一年十一月二十六日戒治期滿。另曾犯竊盜、違反藥事法、麻醉藥品管理條例
    、毒品危害防制條例等案件，其中於八十九年間因違反毒品危害防制條例案件，
    經台灣台北地方法院於九十年三月二十九日以九十年度易字第五五九號判決，判
    處有期徒刑六月，如易科罰金，以三百元折算一日確定，嗣於九十年十一月六日
    易科罰金執行完畢。詎乙○○猶不知悛悔，明知海洛因、安非他命、大麻、MDMA
    分別係毒品危害防制條例第二條第二項第一款、第二款所定之第一級毒品與第二
    級毒品，不得持有、施用，竟分別基於施用第一、二級毒品之概括犯意，自九十
    二年一月初之某日起至同年四月三十日止，連續在台北縣三重市○○路○段十六
    號六樓之二住處，以將第一級毒品海洛因摻入香菸中再點燃吸食，或以注射針筒
    注射之方式，施用毒品海洛因多次；又於九十二年一月初之某日起至同年四月三
    十日止，連續在同前址住處及台北市○○○路之 PUB內，以將第二級毒品安非他
    命置於玻璃球內，以火點燃燒烤成煙以吸食氣體之方式，施用毒品安非他命多次
    ；又於九十二年四月底起至同年五月二日止，連續在同前址住處，抽用第二級毒
    品大麻多次；又於九十二年一月二十六日凌晨三時五十分許為警採尿前之七十二
    小時內某時起至同年四月底止，連續在台北市○○○路之 PUB內（起訴書誤為臺
    北市○○○路、敦化北路口），吞服第二級毒品亞甲二氧基（MDMA）多次。嗣為
    警先於九十二年一月二十六日凌晨三時五十分許，在台北市中山區○○○路○段
    、建國北路口處查獲，並扣得如附表壹所示之物。復於同年五月三日晚上九時許
    ，在其位於台北縣三重市○○路○段十六號六樓之二住處，再度為警查獲，並扣
    得如附表貳所示之物。上開二次為警查獲，均經警採其尿夜送驗得悉上情。乙○
    ○再經檢察官聲請本院於九十二年五月四日以九十二年度毒聲字第一四一六號裁
    定，另入戒治處所施以強制戒治一年，現正在台灣台北戒治所強制戒治中。
二、案經台北市政府警察局信義分局報請臺灣板橋地方法院檢察署檢察官偵查起訴暨
    移送併案審理。
    理  由
一、右揭事實，業據被告乙○○於本院審理時均坦承不諱，而其於九十二年一月二十
    六日凌晨為警查獲後經採集尿液送驗，結果呈安非他命及MDMA陽性反應，有卷附
    明生生物科技股份有限公司濫用藥物陽性檢體檢驗報告一份附卷可稽（附於台灣
    台北地方法院檢察署九十二年毒偵字第一三八五號偵查卷內），按MDMA業經行政
    院公告列入毒品危害防制條例第二級毒品，據醫學文獻所載，服用MDMA後最長七
    十二小時仍可檢出低量MDMA，業經行政院衛生署管制藥品管理局於九十年十月二
    十九日管檢字第九九０四二號函示明確，被告尿液經送驗結果，既有MDMA之陽性
    反應，顯見其於上開被採尿前之七十二小時內之某時點確有施用MDMA；而其復於
    九十二年五月三日晚上為警查獲後所採集之尿液，經檢驗結果，亦呈安非他命類
    及鴉片類陽性反應，有台北市立療養院煙毒尿液檢驗報告及台北縣政府警察局信
    義分局煙毒麻藥案尿液對照表各一份附卷可憑（附於本院卷宗內）；此外，復有
    如附表壹、貳所示之物品扣案可資佐證，被告自白核與事實相符，其確有連續施
    用第一級、第二級毒品犯行無訛。次查，被告先前有如事實欄所載，曾因施用毒
    品案件，經台灣士林地方法院裁定送觀察、勒戒後，認無繼續施用毒品之傾向，
    經台灣士林地方法院檢察署檢察官於八十八年三月三十一日以八十八年度偵字第
    一四一九號為不起訴處分確定，復因施用毒品案件，經台灣台北地方法院裁定送
    觀察、勒戒後，認有繼續施用毒品之傾向，經同法院於八十九年一月二十六日以
    八十九年度毒聲字第二０七號裁定令入戒治處所施以強制戒治，嗣經同法院於八
    十九年九月四日以八十九年毒聲字第二一三二號裁定停止戒治，所餘戒治期間交
    付保護管束，於九十年一月八日戒治期滿；再因施用毒品案件，經台灣士林地方
    法院法官於九十年七月二十四日以九十年聲戒字第一九五號裁定令入戒治處所施
    以強制戒治，嗣經同法院於九十一年七月十日以九十一年度毒聲字第七六六號裁
    定停止戒治，所餘戒治期間交付保護管束，於九十一年十一月二十六日戒治期滿
    等節，有台灣高等法院被告全國前案紀錄表及台灣士林地方法院檢察署八十八年
    度偵字第一四一九號不起訴處分書等各在卷足參。又被告再犯本件犯行，並經檢
    察官聲請本院於九十二年五月四日以九十二年度毒聲字第一四一六號裁定，另入
    戒治處所施以強制戒治一年，有該裁定書一份附卷可考。綜上所述，本案事證明
    確，被告犯行洵堪認定。
二、核被告乙○○施用第一級毒品海洛因及第二級毒品安非他命、大麻、MDMA之行為
    ，各係犯毒品危害防制條例第十條第一項、第二項之施用第一級毒品罪及施用第
    二級毒品罪；其施用毒品海洛因、安非他命、大麻、MDMA前後，分別非法持有海
    洛因、安非他命、大麻、MDMA之低度行為，應各為施用海洛因、安非他命、大麻
    、MDMA之高度行為所吸收，均不另論罪。被告先後多次施用第一級毒品海洛因、
    第二級毒品安非他命、大麻、MDMA之行為，各時間緊接，犯罪構成要件相同，顯
    分別基於概括犯意而反覆為之，各應依刑法第五十六條連續犯之規定論以一罪，
    並加重其刑。其所犯上開犯罪，犯意各別，行為互異，應分論併罰。又被告自九
    十二年一月二十六日凌晨三時五十分許為警採尿前之七十二小時內某時起至同年
    四月底前，連續在台北市○○○路之 PUB內，吞服毒品MDMA多次犯行，起訴事實
    雖未敘及，惟該部分與已起訴之施用第二級毒品MDMA犯罪事實，有連續犯裁判上
    一罪之關係，依審判不可分之關係，應為起訴效力所及，且經檢察官移送併辦，
    本院自得併予審究，附此敘明。再查，被告前有如事實欄所示之論罪科刑執行情
    形，有卷附之台灣高等法院被告全國前案紀錄表在卷可按，其於受有期徒刑之執
    行完畢後，五年以內再犯有期徒刑以上之本罪，為累犯，均應予遞加重其刑。爰
    審酌被告已曾因施用毒品案件經觀察、勒戒後，獲不起訴處分之寬典，猶再犯本
    件施用多種毒品案件，兼衡其施用毒品所生危害實以自戕健康為主，於他人尚無
    明顯重大危害，且其犯後終能供認無隱，尚有悔悟心等一切情狀，分別量處如主
    文所示之刑，並定其應執行之刑，以資懲儆。
三、扣案之如附表壹編號一及附表貳編號一、二、三、四之物品，分別為二次查獲之
    第一級及第二級毒品，應依毒品危害防制條例第十八條第一項前段，不問屬於犯
    人與否，均宣告沒收銷燬之。扣案之如附表貳編號六、七、八之物品，為被告所
    有各預備供犯施用毒品海洛因和安非他命罪所用之物，業據其於本院審理時供承
    不諱，均爰依刑法第三十八條第一項第二款規定宣告沒收。至於附表貳編號五、
    九、十、十一、十二、十三之物品，雖為被告所有，然並非被告犯上開施用毒品
    罪所用或供預備之物，而附表壹編號二所示之物品，被告供稱非其所有，復查又
    無積極證據足資證明該等物品與本案有關，爰不於此宣告沒收，附此敘明。
據上論斷，應依刑事訴訟法第二百九十九條第一項前段，毒品危害防制條例第十條第
一項、第二項、第十八條第一項前段，刑法第十一條前段、第五十六條、第四十七條
、第五十一條第五款、第三十八條第一項第二款，判決如主文。
本案經檢察官楊四猛到庭執行職務。
中      華      民      國     九十二     年     八     月     十九     日
                                   臺灣板橋地方法院刑事第二庭
                                       法  官  陳  靜  茹
右正本證明與原本無異。
如不服本判決，應於判決送達後十日內，向本院提出上訴狀。
                   書記官  廖  美  紅
中      華      民      國     九十二     年     八     月    二十一    日
附錄本案論罪科刑法條全文
毒品危害防制條例第十條：
施用第一級毒品者，處六月以上五年以下有期徒刑。
施用第二級毒品者，處三年以下有期徒刑。
  ┌──────────────────────────────────┐
  │附表壹：被告於九十二年一月二十六日凌晨三時五十分許，在台北市中山區○○
  ○        ○○路二段、建國北路口處，為警查獲之物品。                  │
  ├───┬──────────┬───────────────────┤
  │編 號 │名稱及數量          │  備        註                        │
  ├───┼──────────┼───────────────────┤
  │一    │MDMA三顆            │  依毒品危害防制條例第十八條第一項前段│
  │      │                    │  宣告沒收銷燬之。                    │
  ├───┼──────────┼───────────────────┤
  │二    │大麻煙二支          │  非被告所有之物。                    │
  └───┴──────────┴───────────────────┘
  ┌──────────────────────────────────┐
  │附表貳：被告於同年五月三日晚上九時許，在其位於台北縣三重市○○路○段│
  │        十六號六樓之二住處，為警查獲之物品。                        │
  ├───┬──────────┬───────────────────┤
  │編號  │名稱及數量          │  備        註                        │
  ├───┼──────────┼───────────────────┤
  │一    │安非他命九包        │  依毒品危害防制條例第十八條第一項前段│
  │      │（毛重四點五公克）  │  宣告沒收銷燬之。                    │
  ├───┼──────────┼───────────────────┤
  │二    │海洛因八包          │  同右。                              │
  │      │（毛重十三點四公克）│                                      │
  ├───┼──────────┼───────────────────┤
  │三    │MDMA三顆            │  同右。                              │
  │      │（毛重一點二公克）  │                                      │
  ├───┼──────────┼───────────────────┤
  │      │                    │                                      │
  │四    │大麻一包            │  同右。                              │
  │      │（毛重二點一公克）  │                                      │
  ├───┼──────────┼───────────────────┤
  │五    │K他命三小瓶及二小袋 │  非供被告犯本案所用或預備之物。      │
  │      │ 毛重十四點八公克） │                    │
  ├───┼──────────┼───────────────────┤
  │六    │安非他命罐子一三七個│  依刑法第三十八條第一項第二款宣告沒收│
  ├───┼──────────┼───────────────────┤
  │七    │安非他命分裝袋八個  │  同右。                              │
  ├───┼──────────┼───────────────────┤
  │八    │海洛因分裝袋十九個  │  同右。                              │
  ├───┼──────────┼───────────────────┤
  │九    │安裝K他命用蓋子     │  非供被告犯本案所用或預備之物。      │
  │      │一三五個            │                                      │
  ├───┼──────────┼───────────────────┤
  │十    │K他命分裝袋一四九個 │  同右。                              │
  ├───┼──────────┼───────────────────┤
  │十一  │電子秤一個          │  同右。                              │
  ├───┼──────────┼───────────────────┤
  │十二  │K他命捲攪拌機一台   │  同右。                              │
  ├───┼──────────┼───────────────────┤
  │十三  │行動電話（含SIM卡） │  同右。                              │
  │      │一支                │                                      │
  └───┴──────────┴───────────────────┘


司法院資訊處製作；財團法人民間司法改革基金會備份。
